# 长期股权投资减值准备合并抵消需要将以前年度计提的递延所得税资产转回不

提问人：feelingxuan 时间：2015-08-23 09:59:10
有几个问题想要咨询下。 原先A是甲的联营公司，之后甲从其他一个股东处买了股权，A公司就变成子公司了。 存在以下事项。 1.由于A持续亏损，甲预计对它的投资无法收回，在以前年度全额计提了减值，并就减值确认了递延所得税资产。现在在合并层面长投的原值和减值准备都被合并抵消掉了，那在合并层面是不是要将以前年度计提的递延所得税转回，即所得税费用贷递延所得税资产。而甲公司个别报表层面无需转回？ 2.甲以前年度有对A公司的其他应收款 1400 万，计提了 1200 万的减值，并确认了相应的递延所得税资产。现在合并层面此其他应收款的原值和减值准备都跟A公司对甲公司的其他应付款抵消掉了。跟 1 一样，是不是在合并层面要转回递延所得税资产，而个别报表层面不用？ 如果以上递延所得税都要转回，那甲公司合并层面的财务报告里会有个所得税纳税调节表,是放在不可抵扣的成本费用里么?

回答人：chenyiwei
1 、合并报表层面，因为对原持有的股权要按购买日公允价值重新计量，视同按公允价值处置原有股权，相应地，与原有股权对应的递延所得税资产也视同在购买日转销。个别报表层面，因为对原持有的部分股权的成本不做调整，所以对应的递延所得税资产不变。
2 、须注意在合并报表层面确定A的可辨认净资产公允价值时，对这项其他应付款的公允价值应确定为 200 万而不是 1400 万。合并报表层面相当于在购买日结算了该笔往来，后续不再有未实现损益，因此应将该笔递延所得税资产冲销，但个别报表层面保持不变。

提问人：zhs7403 时间：2015-08-25 09:11:59
陈老师,您解释的其它都ok,但是 200 万今后不抵消没有未实现内部交易损益?公允价值计量 200 肯定对,但今后不和甲计提减值后的金额抵销?我理解是否=重新购买一项,且发生在合并之前,但实际不需要合并抵消?

回答人：chenyiwei
应收款项的账面价值 200 ，被购买方对应负债的公允价值 200 ，两者金额相等，恰好抵销。今后编制合并报表时也是继续延续这一抵消事项。

提问人：feelingxuan 时间：2016-02-21 21:59:37
陈老师，那么在母公司层面这两笔减值准备都做了纳税调增，即借了所得税费用，贷了应交税费。那么我在合并层面除了转回相应的递延所得税资产之外。还需不需要借应交税费，贷所得税费用呢？

回答人：chenyiwei
应交税费属于对外负债，合并报表层面的调整或抵销一般不会涉及对应交税费余额的调整。

提问人：feelingxuan 时间：2016-02-22 10:59:37
那我在合并层面，做抵消分录前，需不需要先转回对原持有股权计提的减值准备，即：借-长投减值准备，贷：资产减值损失？

回答人：chenyiwei
合并报表层面既然没有了对子公司的长期股权投资，那么对应的减值准备也应当冲回，在合并报表层面就是被子公司的各项资产的减值所取代了。

提问人：呼叫帮助 时间：2018-01-12 21:24:39
陈版，我审计一个案例，本公司本年度对一家子公司计提了 1000 万元的长投减值准备，年末本公司合并子公司，我将对子公司的长期股权投资和对应的减值准备进行了冲回。 可我今晚看到您的回复 合并报表层面既然没有了对子公司的长期股权投资，那么对应的减值准备也应当冲回，在合并报表层面就是被子公司的各项资产的减值所取代了。 陈版，在合并报表层面就是被子公司的各项资产的减值所取代了。陈版您这句话意思是说在合并层次还需要对子公司的各项资产进行减值的补提吗（子公司已经对其各项资产在单户表中进行了减值）？

回答人：chenyiwei
如果该子公司最初通过非同一控制下合并取得，购买日的账面价值和公允价值存在差异，则合并报表层面因为资产组账面价值基础不同于子公司个别报表层面，所以需要补提子公司资产减值。

提问人：呼叫帮助 时间：2018-01-13 13:17:34
陈版，如果该子公司最初通过同一控制下合并取得，子公司已经对其各项资产在单户表中进行了减值，在合并层次还需要对子公司的各项资产进行减值的补提吗？

回答人：chenyiwei
可以基本不再需要。

提问人：呼叫帮助 时间：2018-01-14 11:44:22
在无偿划转中，由于不同于具有商业实质的转让，因此各方一般都不确认损益。但是，划入一方要考虑相关长期股权投资的减值问题。这我可以理解，但是陈版，为什么同一控制下合并取得，子公司已经对其各项资产在单户表中进行了减值，在合并层次就不需要对子公司的各项资产进行减值的补提？

回答人：chenyiwei
同一控制下合并，子公司和母公司合并报表层面对资产、负债的计量基础一致，所以子公司足额确认额资产减值准备之后，母公司合并报表层面就不需要重复调整了。